【裁判字號】    97,易,4669
【裁判日期】    971217
【裁判案由】    竊盜
【裁判全文】
臺灣臺中地方法院刑事判決  97年度易字第4669號
公  訴  人  臺灣臺中地方法院檢察署檢察官
被      告  甲○○
                    （另案於臺灣臺中看守所附設勒戒所執行
上列被告因竊盜案件，經檢察官提起公訴（97年度偵字第25695
號），本院判決如下：
    主    文
廖鎮山攜帶兇器竊盜，累犯，處有期徒刑柒月。扣案之銅線專用
大剪壹支、銅線專用小剪壹支及美工刀貳支均沒收。
    犯罪事實
一、甲○○前於民國90年間因先後犯竊盜案件，經本院分別以90
    年度易字第102號、90年度易字第1372號、90年度易字第218
    2號判決，各判處有期徒刑1年、2年6月與1年2月（並應於刑
    之執行前，強制工作三年），上揭判決並分別於90年2月26
    日、6月11日、10月4日（甲○○不服前揭90年度易字第2182
    號判決而上訴至臺灣高等法院臺中分院，經該院以90年度上
    易字第1868駁回上訴）確定在案，上開三案經接續執行後，
    於96年1月25日因縮短刑期假釋付保護管束出監，甫於97年2
    月1日因保護管束期滿未經撤銷而視為執行完畢。
二、詎其仍不知悔改，復意圖為自己不法之所有，攜帶其所有客
    觀上具危險性，足以對人之生命、身體、安全產生危害，可
    供兇器使用之銅線專用大剪一支、銅線專用小剪一支及美工
    刀二支等物，於97年10月20日13時許，至臺中市之水湳機場
    舊址中，現由財政部國有財產局臺灣中區辦事處管理之廢棄
    建築物內，以上開工具剪斷塑膠管線兩端，再將其內之電線
    拉出纏繞成捲後，裝置在飼料袋而竊取之，合計共竊取電纜
    線47.2公斤得手。甲○○將上揭電線載回臺中縣豐原市○○
    路737巷55弄66號住處，再以上開工具剝除電纜線塑膠外皮
    後，意圖販售得利。嗣於97年10月20日20時許，其因另犯毒
    品危害防制條例案件（另案審理），為警至上揭住處搜索，
    同時查獲上揭電纜線（業經發回國有財產局中區辦事處），
    並扣得其所有供本件竊盜犯行所用之銅線專用大剪一支、銅
    線專用小剪一支及美工刀二支等物。
三、案經臺中市警察局報請臺灣臺中地方法院檢察署檢察官偵查
    起訴。
    理    由
一、證據能力之說明：
    按被告以外之人於審判外之陳述雖不符刑事訴訟法第159條
    之1至之4等規定，而經當事人於審判程序同意作為證據，法
    院審酌該言詞陳述或書面陳述作成時之情況，認為適當者，
    亦得為證據；當事人、代理人或辯護人於法院調查證據時，
    知有刑事訴訟法第159條第1項不得為證據之情形，而未於言
    詞辯論終結前聲明異議者，視為有前項之同意，同法第159
    條之5定有明文；該條立法意旨在於傳聞證據未經當事人之
    反對詰問予以核實，原則上先予排除；惟若當事人已放棄反
    對詰問權，於審判程序中表明同意該等傳聞證據可作為證據
    ；或於言詞辯論終結前未聲明異議，基於尊重當事人對傳聞
    證據之處分權，及證據資料愈豐富，愈有助於真實發見之理
    念，且強化言詞辯論主義，使訴訟程序得以順暢進行，該等
    傳聞證據亦均具有證據能力。查下列經本院於審理時踐行調
    查證據程序並爰引作為本案證據之被告以外之人在審判外之
    陳述，均未據公訴人及被告於言詞辯論終結前聲明異議而爭
    執證據能力，本院審酌該等審判外陳述作成時之情況，並無
    任何外力影響其任意性，且與全案其餘證據所示情節亦屬相
    符，認為適當，故當認有證據能力。
二、得心證之理由：
    訊據被告廖鎮山對於上揭犯罪事實均坦承不諱，核與證人即
    被害人國有財產局中區辦事處代理人林熙哲於警詢中指述之
    情節相符，復有被害人代理人林熙哲所出具之贓物認領保管
    單、員警製作之現場圖及搜索現場照片、竊案現場照片合計
    等在卷可證，此外，尚有銅線專用大剪一支、銅線專用小剪
    一支及美工刀二支等物扣案可佐，足認被告之自白確與事實
    相符，得為證據，且堪採信。從而，本件事證明確，被告上
    開加重竊盜犯行，洵堪認定。
三、論罪科刑部分：
    按刑法第321條第1項第3款之攜帶兇器竊盜罪，係以行為人
    攜帶兇器竊盜為其加重條件，此所謂兇器，其種類並無限制
    ，凡客觀上足對人之生命、身體、安全構成威脅，具有危險
    性之兇器均屬之，且祇須行竊時攜帶此種具有危險性之兇器
    為已足，並不以攜帶之初有行兇之意圖為必要（最高法院79
    年度台上字第5253號判例要旨可供參照）。查本件被告行竊
    時所使用之銅線專用大剪一支、銅線專用小剪一支及美工刀
    二支等物，均為金屬材質，且刀鋒銳利，能用以切割電纜線
    及包覆其外之外殼，若用以攻擊人體，客觀上顯足以傷害人
    之生命、身體至明，應認該當刑法第321條第1項第3款所規
    定之「攜帶兇器」要件。故核被告廖鎮山所為，係犯刑法第
    321條第1項第3款之攜帶兇器竊盜罪。查被告廖鎮山有上開
    犯罪事實欄一所載之犯罪紀錄，並經執行完畢等情，有臺灣
    臺中地方法院檢察署刑案資料查註紀錄表及臺灣高等法院被
    告全國前案紀錄表在卷足憑，其於有期徒刑執行完畢後五年
    以內故意再犯本件有期徒刑以上之罪，為累犯，應依刑法47
    條第1項之規定，加重其刑。爰審酌被告素行非佳，不思正
    途獲取財物，所竊取財物業經發還被害人領回，犯後坦承犯
    行之態度良好，暨其犯罪目的、犯罪手段、智識程度、生活
    狀況等一切情狀，量處如主文所示之刑。扣案之銅線專用大
    剪一支、銅線專用小剪一支及美工刀二支等物，為被告所有
    ，供本件竊盜犯行所用之物，業據被告供承無訛，爰依刑法
    第38條第1項第2款規定宣告沒收之。
四、據上論斷，應依刑事訴訟法第299條第1項前段，刑法第321
    條第1項第3款、第47條第1項、第38條第1項第2款，判決如
    主文。
中    華    民    國    97    年    12    月    17    日
                      刑事第十二庭  法  官  廖慧如
以上正本證明與原本無異。
如不服本判決，應於收受送達後10日內向本院提出上訴書狀（應
敘述具體理由並附繕本）。
上訴書狀如未敘述理由，應於上訴期間屆滿後20日內補提理由書
於本院。
                                    書記官  張宏清
中    華    民    國    97    年    12    月    17    日
附錄本案論罪科刑法條全文：
中華民國刑法第321條：
犯竊盜罪而有左列情形之一者，處6月以上、5年以下有期徒刑：
一  於夜間侵入住宅或有人居住之建築物、船艦或隱匿其內而犯
    之者。
二  毀越門扇、牆垣或其他安全設備而犯之者。
三  攜帶兇器而犯之者。
四  結夥三人以上而犯之者。
五  乘火災、水災或其他災害之際而犯之者。
六  在車站或埠頭而犯之者。
前項之未遂犯罰之。


司法院資訊處製作；財團法人民間司法改革基金會備份。
